ACORDAO-COMPLETO-2375684

ACÓRDÃO DE RELAÇÃO

ACÓRDÃO DE RELAÇÃO 12365/2019 ATA 41/2019 - SEGUNDA CÂMARA

Acórdão 12365/2019-TCU-Segunda Câmara
	Os ministros do Tribunal de Contas da União, reunidos em sessão de 2ª Câmara, ACORDAM, por unanimidade, de acordo com os pareceres emitidos nos autos e com fundamento no art. 113, § 1º, da Lei 8.666, de 21/6/1993, e no art. 43 da Lei 8.443, de 16/7/1992, combinados com os arts. 1º, inciso XXIV, 17, inciso IV, 143, inciso III, 146, § 2º, 169, inciso V, 234, § 2º, 2ª parte, 235 e 237, inciso VII e parágrafo único, do Regimento Interno/TCU, e com o art. 103, § 1º, da Resolução-TCU 259, de 7/5/2014, em conhecer da Representação abaixo identificada, para considerá-la parcialmente procedente quanto ao mérito, indeferindo, entretanto, o pedido de ingresso nos autos como parte interessada formulado pela empresa representante, haja vista a inexistência de razões que justifiquem o acolhimento desse pleito, e determinando o arquivamento dos autos após a adoção das providências adiante consignadas.
1. Processo TC Processo 015.691/2019-5 (REPRESENTAÇÃO) 
	1.1. Órgãos/Entidades: Superintendência do Instituto Brasileiro de Meio Ambiente no Estado da Bahia (Ibama/BA) .
	1.2. Autor (a) da Representação: Administração de Serviços Ltda. - ME (CNPJ 07.815.993/0001-07) .
	1.3. Interessados (as) : Higiclean Limpeza e Conservação Eireli (CNPJ 21.938.382/0001-79) .
	1.4. Relator (a) : Ministro Aroldo Cedraz.
	1.5. Representante do Ministério Público: não atuou.
	1.6. Unidade Técnica: Secretaria de Controle Externo de Aquisições Logísticas (Selog) .
	1.7. Representação legal: Juliana Blanco (OAB/BA 20.157) , representando Higiclean Limpeza e Conservação Eireli (procuração à peça 21) .
	1.8. Encaminhamentos:
	1.8.1. dar ciência desta decisão à autora desta Representação, à empresa Higiclean Limpeza e Conservação Eireli e à Superintendência do Instituto Brasileiro de Meio Ambiente no Estado da Bahia, cientificando essa unidade jurisdicionada, com vistas à prevenção de novas ocorrências semelhantes, sobre a constatação, nestes autos de Representação, de falhas na condução do Pregão Eletrônico 4/2019, consubstanciadas na desclassificação de licitante:
	a) por falhas na proposta, sem expor detalhadamente no decorrer do processamento do certame as inadequações identificadas perante o instrumento convocatório ou legislação licitatória, em afronta o § 1º do art. 50 da Lei 9.784, de 29/1/1999, segundo o qual a motivação deve ser explícita, clara e congruente, podendo consistir em declaração de concordância com fundamentos de anteriores pareceres, informações, decisões ou propostas, que, neste caso, serão parte integrante do ato;
	b) por constar de sua proposta de preços percentuais relacionados a décimo terceiro salário, a férias e seu respectivo adicional inferiores aos estabelecidos em convenção coletiva de trabalho, cabendo frisar que a fixação de percentuais de encargos sociais e trabalhistas, ainda que mínimo, para as propostas de preços a serem apresentadas pelas licitantes é indevida, pois conforme jurisprudência desta Corte, a exemplo dos Acórdãos 720/2016 e 1.407/2014 de Plenário e 5.151/2014 de 2ª Câmara, a Administração Pública não está vinculada ao cumprimento de cláusulas de convenções coletivas de trabalho, excetuadas as alusivas a obrigações trabalhistas;
	c) por constar de sua proposta de preços uniformes ofertados em quantitativo acima do que havia sido estimado na licitação, mesmo que a proposta tenha apresentado o menor valor da disputa, afastando a seleção da proposta mais vantajosa para a Administração Pública, em afronta o art. 3º da Lei 8.666/1993.
	1.8.2. determinar à Selog que providencie, por intermédio de seu dirigente, em conformidade com o art. 169, caput e inciso V, do Regimento Interno do TCU, o encerramento dos presentes autos no sistema informatizado de controle de processos desta Corte de Contas.

Segunda Câmara

Superintendência do Instituto Brasileiro de Meio Ambiente no Estado da Bahia (Ibama/BA).

AROLDO CEDRAZ

Juliana Blanco (OAB/BA 20.157), representando Higiclean Limpeza e Conservação Eireli (procuração à peça 21).

Não atuou.

REPRESENTAÇÃO (REPR)

Secretaria de Controle Externo de Aquisições Logísticas (Selog).